【裁判字號】    97,訴,224
【裁判日期】    970331
【裁判案由】    毒品危害防制條例
【裁判全文】
臺灣臺北地方法院刑事判決               97年度訴字第224號
公  訴  人  臺灣臺北地方法院檢察署檢察官
被      告  甲○○
上列被告因毒品危害防制條例案件，經檢察官提起公訴（97年度
毒偵字第5 號），於本院準備程序進行中，被告先就被訴事實為
有罪之陳述，經本院告以簡式審判之要旨，經當事人同意，合議
庭裁定由受命法官獨任進行簡式審判程序，判決如下：
    主  文
甲○○施用第一級毒品，累犯，處有期徒刑拾月；又施用第二級
毒品，累犯，處有期徒刑肆月。應執行有期徒刑壹年。
    事  實
一、甲○○曾因施用毒品案件，經本院以90年度毒聲字第1667號
    裁定送觀察、勒戒，因認有繼續施用毒品之傾向，經本院以
    90年度毒聲字第1853號裁定送強制戒治，嗣經裁定停止戒治
    ，所餘戒治期間付保護管束，甲○○遂於民國91年2 月27日
    釋放出所，保護管束期間至91年8 月23日期滿，經臺灣臺北
    地方法院檢察署檢察官以91年度戒毒偵字第170 號處分不起
    訴在案。詎甲○○又犯施用第一級毒品案件，經臺灣板橋地
    方法院以92年度訴字第1705號刑事判決判處有期徒刑7 月確
    定，同時依臺灣板橋地方法院92年度毒聲字第606 號裁定送
    強制戒治，嗣因毒品危害防制條例於93年1 月9 日修正施行
    ，甲○○於同日釋放出所，於同日入監執行有期徒刑7 月，
    於93年8 月4 日縮刑期滿執行完畢。甲○○仍未戒除毒癮，
    再犯施用第一級毒品案件，經本院以94年度訴字第857 號刑
    事判決判處有期徒刑8 月，甲○○於94年10月18日入監執行
    ，嗣於95年6 月17日縮刑期滿執行完畢，翌日出監。
二、詎甲○○仍不知悔改，於96年12月11日下午3 時許，在臺北
    市○○街100 號臺北市立聯合醫院院區外，偶遇姓名年籍不
    詳之友人邀約，竟起意施用第一級毒品海洛因，吸食摻有海
    洛因粉末之捲煙1 次。甲○○返回臺北市○○路64號1 樓工
    作處所後，於同日晚間某時，在該處，將第二級毒品甲基安
    非他命結晶體置於鋁箔紙上，點火燒烤吸食煙霧1 次。嗣經
    臺北市政府刑事警察大隊於96年12月12日下午1 時50分許持
    票搜索臺北市○○路64號1 樓及甲○○位於臺北市信義區○
    ○○路475 號12樓之1 住處時，採集甲○○尿液送驗結果呈
    嗎啡、甲基安非他命陽性反應，始知上情。
三、案經臺北市政府警察局刑事警察大隊移請臺灣臺北地方法院
    檢察署檢察官偵查起訴，於本院準備程序進行中，甲○○先
    就被訴事實為有罪之陳述，經合議庭裁定由受命法官獨任進
    行簡式審判程序。
    理  由
一、前開犯罪事實，業據被告於本院坦承不諱（見本院卷第25頁
    反面），被告為警查獲後所採集之尿液，經以氣相層析質譜
    儀檢驗結果，確呈嗎啡陽性反應、甲基安非他命陽性反應，
    此有臺灣尖端先進生技醫藥股份有限公司濫用藥物檢驗報告
    附卷可按（見偵查卷第42頁）；按海洛因經注射入人體後，
    約80％於24小時內自尿液中排出，尿液中能否驗出嗎啡陽性
    反應與其投與量、投與途徑、採尿時間、個人體質及檢驗方
    法之靈敏度有關，一般而言，人體代謝物嗎啡之平均可檢出
    時限約為26小時，業經行政院衛生署藥物食品檢驗局於81年
    9 月8 日以藥檢字第8114885 號函示明確；又安非他命經口
    服投與後，約70％於20小時內自尿中排出，約90％於96小時
    內自尿中排出，如僅憑尿液中呈安非他命陽性反應，並無法
    確實推算吸食時間距採集時間之長短，惟依上述資料推斷，
    最長可能不會超過4 日，有行政院衛生署藥物食品檢驗局81
    藥檢壹字第001156號函可憑；均為本院職務上所已知之事實
    。是被告自白於查獲前1 日即96年12月11日下午3 時許施用
    海洛因、晚間某時有施用甲基安非他命等犯行，有上開各項
    證據足資佐證，核與事實相符，足堪採信。又查被告曾因施
    用毒品案件，經本院以90年度毒聲字第1667號裁定送觀察、
    勒戒，因認有繼續施用毒品之傾向，經本院以90年度毒聲字
    第1853號裁定送強制戒治，嗣經裁定停止戒治，所餘戒治期
    間付保護管束，被告遂於91年2 月27日釋放出所，保護管束
    期間至91年8 月23日期滿，經臺灣臺北地方法院檢察署檢察
    官以91年度戒毒偵字第170 號處分不起訴在案；詎被告又犯
    施用第一級毒品案件，經臺灣板橋地方法院以92年度訴字第
    1705號刑事判決判處有期徒刑7 月確定，同時依臺灣板橋地
    方法院92年度毒聲字第606 號裁定送強制戒治，嗣因毒品危
    害防制條例於93年1 月9 日修正施行，甲○○於同日釋放出
    所等情，有臺灣高等法院被告前案紀錄表附卷足參（見本院
    卷第30至38頁）。是被告於前次強制戒治執行完畢釋放後5
    年內再犯本件施用第一級毒品、施用第二級毒品之罪，毋庸
    再送觀察、勒戒或強制戒治，應逕論罪科刑。綜上，本案事
    證明確，被告施用第一級毒品海洛因、第二級毒品甲基安非
    他命等犯行，應堪認定，應依法論罪科刑。
二、核被告所為，係犯毒品危害防制條例第10條第1 項施用第一
    級毒品罪及同條第2 項施用第二級毒品罪。其持有第一級毒
    品海洛因、第二級毒品甲基安非他命之低度行為分別為施用
    第一級毒品、施用第二級毒品之高度行為所吸收，均不另論
    罪。被告同日先後施用第一級毒品、第二級毒品，犯意個別
    ，行為互殊，應予分論併罰。查被告前因施用第一級毒品案
    件，經本院以94年度訴字第857 號刑事判決判處有期徒刑8
    月，於94年10月18日入監執行，嗣於95年6 月17日縮刑期滿
    執行完畢，翌日出監等情，亦有前揭臺灣高等法院被告前案
    紀錄表附卷足徵（見本院卷第30至38頁），是被告於前次徒
    刑之執行完畢後，5 年以內故意再犯本件有期徒刑以上之2
    罪，為累犯，應依刑法第47條第1 項規定，分別加重其刑。
    爰審酌被告曾因施用毒品而觸法，經觀察勒戒、強制戒治及
    徒刑執行完畢，毫無悔悟，且施用毒品非但戕害身心，亦可
    能因此危害社會秩序，但被告於本院尚能坦承犯行，庭訊時
    態度尚可等一切情狀，分別量處有期徒刑10月、4 月，再合
    併定應執行有期徒刑1 年，以示懲儆。
三、至員警於96年12月12日下午1 時50分許，搜索車牌號碼2331
    -JT 號自用小客車扣得疑似第二級毒品大麻1 包、海洛因殘
    渣袋4 個、空塑膠袋3 個、吸管杓子1 支（見偵查卷第15至
    20頁，均未經鑑定，成分不明），雖經被告坦承為其所有之
    物，但被告陳稱：係先前施用毒品所留下之物，與本件施用
    行為無關等語（見偵查卷第7 頁、第35頁、本院卷第28頁反
    面），自難遽認與本件犯行有何關聯，應由檢察官另為適法
    之處理，爰不於本案併予宣告沒收，附此說明。
據上論斷，應依刑事訴訟法第273 條之1 第1 項、第299 條第1
項前段，毒品危害防制條例第10條第1 項、第2 項，刑法第11條
前段、第47條第1 項、第51條第5 款，判決如主文。
本案經檢察官永欽到庭執行職務。
中    華    民    國    97    年    3     月    31    日
                  刑事第六庭  法  官  林晏如
上正本與原本無異。
如不服本判決，應於判決送達後10日內，向本院提出上訴狀。
                              書記官  楊盈茹
中    華    民    國    97    年    3     月    31    日
附錄本案論罪科刑法條全文：
毒品危害防制條例第10條
施用第一級毒品者，處 6 月以上 5 年以下有期徒刑。
施用第二級毒品者，處3 年以下有期徒刑。


司法院資訊處製作；財團法人民間司法改革基金會備份。
